臺灣高雄地方法院交通事件裁定　　　　100年度交聲字第884號
原處分機關　交通部公路總局高雄區監理所旗山監理站
異　議　人　黃丁秀好
上列異議人即受處分人因違反道路交通管理處罰條例案件，對於
交通部公路總局高雄區監理所旗山監理站所為中華民國100 年3
22日旗監違字第裁85-VP0000000號裁決書之處分，聲明異議，本
院裁定如下：
    主  文
異議駁回。
    理  由
一、原處分意旨略以：異議人即受處分人黃丁秀好於民國（下同
    ）99年12月28日11時59分許，駕駛車號WP-0215 自用一般小
    客車，行經屏東市○○路與自由路口因「不遵守道路交通標
    線之指示」，爰依道路交通管理處罰條例第60條第2 項第3
    款規定，裁處罰鍰新臺幣（下同）900 元。
二、聲明異議意旨略以：異議人因道路施工，以致左轉受阻，需
    迴轉繞道而行時，適值綠燈正轉換成紅燈，雖下意識反射動
    作踩剎車欲停車，但又隨即考慮到此時中山路已是綠燈，由
    北往南行駛之車輛，勢必同樣需繞道而行，此時若不右轉，
    可能會造成交通阻塞，且左方道路已完全封閉，已無來車之
    可能，依當時之路況並非是十字路口，已成右轉之單行道，
    並類似圓環之行經路段。依道路交通安全規則第 106 條第
    1 項第 4 款：「行經圓環路口，除設有專用迴車道者外，
    應依圓環迴車。」，原處分機關所為上開裁罰，顯有未當，
    爰依法聲明異議，請撤銷原處分。
三、本院得心證理由
  (一)按「汽車駕駛人駕駛汽車，應遵守道路交通標誌、標線、
    號誌之指示。」道路交通安全規則第90條前段定有明文；次
    按「車輛面對圓形紅燈表示禁止通行，不得超越停止線或進
    入路口。」、「停止線，用以指示行駛車輛停止之界限，車
    輛停止時，其前懸部分不得伸越該線。本標線設於設有號誌
    之交岔路口之前端。」道路交通標誌標線號誌設置規則第
    206 條第5 款第1 目、第170 條第1 項亦分別有明文規定。
    又按「汽車駕駛人，駕駛汽車有不遵守道路交通標誌、標
    線、號誌之指示，而本章各條無處罰之規定者，處新臺幣（
    下同）900 元以上1,800 元以下罰鍰。」道路交通管理處罰
    條例第60條第2 項第3 款亦規定甚明。
  (二)本件異議人於上揭時、地，駕駛上開車輛有未遵守交通標
    線指示，為異議人所不爭執，復經原舉發機關檢附本件異議
    人違規照片2 張在卷可稽（見本院卷頁17) ；依前揭2張
    違規採證相片觀之，第1 張採證照片顯示異議人駕駛系爭車
    輛之車身，於紅燈啟亮後0.15秒，已超越該路口白色停止線
    ；第2 張採證照片則顯示系爭車輛車身，於紅燈啟亮後0.23
    秒仍叫第1 張照片向前移動之事實，此亦有屏東縣政府警察
    局100 年3 月3 日屏警交字第1000011422號函在卷可憑（見
    本院卷頁16），足見異議人確有不遵守交通標線指示而紅燈
    越線之違規事實。至於異議人前揭所辯，(1)依上揭採證照
    片所示，違規道路路口雖暫時因施工而左方車道封閉，惟並
    不因而成為圓環路口，且該路口仍明顯有車輛繼續往來行駛
    ，駕駛人不依道路交通標線指示之駕駛行為，對其他用路人
    行車安全顯有危害；(2)另依採證照片所示，異議人所駕駛之
    車輛後方並無其他自小客車緊接在後，道路亦屬暢通而無壅
    塞，其所辯不違規將壅塞之詞，顯係卸責之詞，委無足採。
  (三)綜上所述，異議人駕駛車輛，於上開時、地，確有「不遵守
    道路交通標線之指示」之違規事實已明，原處分機關據此引
    用道路交通安全管理處罰條例第60條第2 項第3 款規定，裁
    處異議人罰鍰900 元，於法即無不當，異議人猶執前詞聲明
    異議，為無理由，應予駁回。
四、據上論斷，應依道路交通事件處理辦法第18條，裁定如主文
    。
中    華    民    國   100    年    5     月    30    日
                      交通法庭  法  官  楊智守
以上正本證明與原本無異。
如不服本裁定應於送達後5日內向本院提出抗告狀。
中    華    民    國   100    年    5     月    30    日
                                書記官  蔡毓琦